臺灣高等法院高雄分院刑事判決　　　　96年度上訴字第1385號
上　訴　人　臺灣高雄地方法院檢察署檢察官
上　訴　人
即　被　告　甲○○
　　　　　　　　　　（現高雄分監執行中）
上列上訴人因被告違反毒品危害防制條例案件，不服臺灣高雄地
方法院96年度訴字第1723號中華民國96年5 月10日第一審判決（
起訴案號：臺灣高雄地方法院檢察署96年度毒偵字第3485號），
提起上訴，本院判決如下：
     主  文
原判決撤銷。
甲○○施用第一級毒品，累犯，處有期徒刑壹年，減為有期徒刑
陸月，如易科罰金以新臺幣壹仟元折算壹日。
     事  實
一、甲○○前於民國（以下同）89年間曾因施用毒品案件，經臺
    灣高雄地方法院以89年度毒聲字第8885號裁定送觀察、勒戒
    ，因認有繼續施用毒品傾向，再經臺灣高雄地方法院以89年
    毒聲字第9552號裁定令入戒治處所施以強制戒治，以90年度
    毒聲字第2717號裁定停止戒治，所餘戒治期間付保護管束，
    再以90年度毒聲字第6484號撤銷停止戒治，於91年6 月8日
    執行完畢出所；又因施用毒品案件，分別經臺灣高雄地方法
    院以93年度訴字第530 號、93年度易字第332 號各判處有期
    徒刑8 月、3 月確定，嗣定應執行有期徒刑10月，於94年5
    月27日縮刑期滿執行完畢。另又甫因施用毒品案件經臺灣高
    雄地方法院於95年12月28日以95年度訴字第3892號判處有期
    徒刑10月確定（現在執行中）。詎甲○○仍不知悔改，於前
    述強制戒治執行完畢釋放後5 年內，又基於施用第一級毒品
    海洛因之犯意，於96年1 月6 日上午某時許，在其高雄縣林
    園鄉○○村○○路236 巷98弄7 號住處內，以針筒注射方式
    ，施用第一級毒品海洛因1 次，嗣為警於同日下午7 時30分
    許，在高雄縣大寮鄉○○村○○道路上為警臨檢查獲，經同
    意驗尿檢驗結果，呈嗎啡陽性反應，始悉上情。
二、案經高雄縣政府警察局林園分局移送臺灣高雄地方法院檢察
    署檢察官偵查起訴。
     理  由
一、上揭施用毒品海洛因之事實，業據被告甲○○於原審及本院
    審理時坦承不諱，且被告為警查獲所採之尿液，經送臺灣檢
    驗科技股份有限公司檢驗結果，確呈嗎啡陽性反應，有該公
    司96年1 月15日濫用藥物尿液檢驗報告暨毒品案件尿液採證
    檢驗對照表各1 紙附卷可稽，足徵被告甲○○施用毒品海洛
    因之自白核與事實相符，堪以採信。又被告甲○○前於89年
    間曾因施用毒品案件，經臺灣高雄地方法院以89年度毒聲字
    第8885號裁定送觀察、勒戒，因認有繼續施用毒品傾向，再
    經臺灣高雄地方法院以89年毒聲字第9552號裁定令入戒治處
    所施以強制戒治，以90年度毒聲字第2717號裁定停止戒治，
    所餘戒治期間付保護管束，再以90年度毒聲字第6484號撤銷
    停止戒治，於91年6 月8 日執行完畢出所，後又因施用毒品
    案件，分別經臺灣高雄地方法院以93年度訴字第530 號、93
    年度易字第332 號各判處有期徒刑8 月、3 月確定，嗣定應
    執行有期徒刑10月確定，此有臺灣高等法院被告前案紀錄表
    各1 份在卷可憑，被告甲○○於前述強制戒治執行完畢釋放
    後5 年內，再犯本件施用第一級毒品之行為，事證明確，其
    施用第一級毒品海洛因之犯行已堪認定。
二、核被告甲○○所為，係犯毒品危害防制條例第10條第1 項之
    施用第一級毒品罪。被告甲○○持有第一級毒品海洛因之低
    度行為，為其施用之高度行為所吸收，不另論其持有毒品罪
    。又被告甲○○前因施用毒品案件，經臺灣高雄地方法院以
    93年度訴字第530 號、93年度易字第332 號各判處有期徒刑
    8 月、3 月確定，嗣定應執行有期徒刑10月，於94年5 月27
    日縮刑期滿執行完畢之事實，有臺灣高等法院被告前案紀錄
    表各1 份在卷可憑，其於刑之執行完畢後，5 年內再故意犯
    本件有期徒刑以上之罪，為累犯，應依法加重其刑。
三、原審予以論科，固非無見，惟查被告甲○○所犯施用毒品罪
    之日期，在中華民國96年4 月24日以前，其所犯之施用毒品
    罪合於減刑條件，原審未及依中華民國96年罪犯減刑條例規
    定予以減刑，尚有未洽，檢察官及被告甲○○上訴謂被告甲
    ○○另於96年3 月31日又在高雄縣林園鄉再度被查獲施用毒
    品海洛因，認應依集合犯併案審判云云，惟查施用毒品案依
    最高法院96年8 月21日刑事庭會議決議，係採一件一罪一罰
    ，此有該決議文可稽，因施用毒品案既已改採一件一罪一罰
    ，則檢察官及被告甲○○上訴請求其餘被查獲施用海洛因部
    分併案審判，為無理由，惟原判決既有可議，自應予撤銷改
    判。審酌被告甲○○前於90、93年間先後因施用毒品案件，
    經施以強制戒治及刑之執行，且甫經法院判處有期徒刑10月
    ，短時間內即再犯本件施用毒品之罪，足見其戒絕吸毒惡習
    之意志不堅，惟念其犯後坦承犯行，態度尚可，其施用毒品
    乃戕害自己身心健康等一切情狀，爰仍依原判量處有期徒刑
    1 年，並減刑為有期徒刑6 月，並諭知如易科罰金以新台幣
    1 千元折算1 日。
四、檢察官另移送併辦之96年度毒偵字第4705號被告甲○○另於
    96年3 月31日又在高雄縣林園鄉再度被查獲施用毒品海洛因
    部分，因最高法院96年8 月21日刑事庭會議決議，係採一件
    一罪一罰，已如前述，是前述併辦部分，不再認有集合犯之
    實質上一罪關係，不予併案審理，此併辦部分應退由檢察官
    另為適法之處理，附此敘明。
據上論結，應依刑事訴訟法第369 條第1 項前段、第364 條、第
299 條第1 項前段，毒品危害防制條例第10條第1 項，刑法第11
條、第41條第1 項前段，中華民國96年罪犯減刑條例第2 條第1
項第3 款、第7 條第1 項、第2 項、第9條，判決如主文。
本案經檢察官林應華到庭執行職務。
中　　華　　民　　國　　96　　年　　9 　　月　　12　　日
            刑事第六庭  審判長法  官  王憲義
                              法  官  邱永貴
                              法  官  張盛喜
以上正本證明與原本無異。
如不服本判決應於收受本判決後10日內向本院提出上訴書狀，其
未敘述上訴理由者，並得於提起上訴後10日內向本院補提理由書
狀（均須按他造當事人之人數附繕本）「切勿逕送上級法院」。
中　　華　　民　　國　　96　　年　　9 　　月　　13　　日
                              書記官  林明威
附錄本件判決論罪科刑法條：
毒品危害防制條例第10條第1項
施用第一級毒品者，處 6 月以上 5 年以下有期徒刑。
